臺灣基隆地方法院刑事判決　　　　　　　　100年度易字第2號
公　訴　人　臺灣基隆地方法院檢察署檢察官
被　　　告　陳傳聲
上列被告因竊盜案件，經檢察官追加起訴（99年度偵字第4646號
），本院判決如下：
    主  文
本件公訴不受理。
    理  由
一、本件追加起訴意旨如附件檢察官追加起訴書所載。
二、按於第一審辯論終結前，得就與本案相牽連之犯罪或本罪之
    誣告罪，追加起訴；起訴之程序違背規定者，應諭知不受理
    之判決，並得不經言詞辯論為之，刑事訴訟法第265 條第1
    項、第303 條第1 款及第307 條分別定有明文。又刑事訴訟
    法規定之追加起訴，限於在第一審言詞辯論終結或經法院以
    簡易判決處刑前，若於辯論終結或簡易判決後始就與本案相
    牽連之他罪追加起訴，於法顯屬不合（最高法院26年渝上字
    第1057號判例、95年度台上字第5401號判決、臺灣高等法院
    86年度上訴字第1030號判決意旨參照）。
三、查本件公訴人所稱相牽連案件，即本院99年度基簡字第1885
    號被告陳傳聲竊盜案件（偵查案號：99年度偵字3263號，本
    院受理後原案號：99年度易字第482 號），業經本院於民國
    99年12月30日判決在案，有臺灣高等法院被告前案紀錄表、
    上開判決附卷可稽。公訴人遲至簡易判決後之99年12月31日
    始向本院追加起訴（見臺灣基隆地方法院檢察署99年12月31
    日基檢達讓99偵4646字第31053 號函上本院收文章戳），揆
    諸前揭說明，其追加起訴之程序顯然違背規定，爰不經言詞
    辯論，逕諭知不受理之判決。
三、依刑事訴訟法第303 條第1 款、第307 條，判決如主文。
中    華    民    國   100    年    1     月    6     日
                  刑事第二庭  法  官  羅貞元
以上正本證明與原本無異。
如不服本判決應於收受送達後10日內向本院提出上訴書狀，並應
敘述具體理由；其未敘述上訴理由者，應於上訴期間屆滿後20日
內向本院補提理由書(均須按他造當事人之人數附繕本)「切勿逕
送上級法院」。
中    華    民    國   100    年    1     月    6     日
                              書記官  陳虹
附件：
臺灣基隆地方法院檢察署檢察官追加起訴書
                                      99年度偵字第4646號
    被      告  陳傳聲  男  30歲（民國○○年○月○○日生）
                        住基隆市○○區○○路423巷55號2樓
                        國民身分證統一編號：Ｚ000000000號
    選任辯護人  黃文祥律師
上列被告因竊盜案件，與前經本署檢察官提起公訴之被告竊盜案
件（本署99年度偵字第3263號）具有相牽連關係，認應追加起訴
，茲將犯罪事實及證據並所犯法條敘述如下：
        犯罪事實
一、陳傳聲有多次竊盜前科，其最近一次因竊盜案件經臺灣基隆
    地方法院定執行有期徒刑7月，經接續執行，甫於民國99年4
    月7日縮短刑期假釋出獄。猶不知悔改，復意圖為自己不法
    之所有，於99年8月28日10時15分許，趁替周勝福整修房屋
    之際，在基隆市○○區○○街28號其住處房間內，竊取周勝
    福所有之咖啡色皮包1個（內含國民身份證、健保卡、金融
    卡3張、美金2,092元、新台幣【下同】100元、男印手戒指1
    只、女手鍊1對、女金項鍊1條、女戒指1只），得手後將上
    開金飾贓物變賣予位於台北市○○街雙子座金銀珠寶行，所
    得66,781元供己花用。嗣周勝福當場發覺有異，回房察看，
    陳傳聲始帶周勝福前往住處外草叢附近取出皮包及證件等物
    ，周勝福詢問陳傳聲上開金飾所在時，陳傳聲竟拔腿逃逸，
    周勝福始報警循線查知上情。
二、案經基隆市警察局第三分局告偵辦。
        證據並所犯法條
一、證據清單
     ┌──┬─────────┬────────────┐
     │編號│ 證  據  清  單   │   待  證  事  實       │
     ├──┼─────────┼────────────┤
     │1   │被告陳傳聲之供述  │其原坦承前開竊盜犯行，後│
     │    │                  │透過辯護人表示未竊取上開│
     │    │                  │物品，在警詢時係遭警刑求│
     │    │                  │逼供等語。              │
     ├──┼─────────┼────────────┤
     │2   │證人即被害人周勝福│被害人財物遭竊之事實    │
     │    │之證述            │                        │
     │    │                  │                        │
     ├──┼─────────┼────────────┤
     │3   │證人戴美招之證述  │被告竊取財物後變賣至銀樓│
     │    │                  │之事實                  │
     │    │                  │                        │
     ├──┼─────────┼────────────┤
     │4   │雙子座銀樓金飾買進│被告竊取財物後變賣金飾之│
     │    │登記簿            │事實                    │
     ├──┼─────────┼────────────┤
     │5   │贓物認領保管單    │被害人上開財物遭竊之事實│
     │    │                  │                        │
     ├──┼─────────┼────────────┤
     │6   │照片6張           │佐證上開犯罪事實        │
     │    │                  │                        │
     └──┴─────────┴────────────┘
二、核被告陳傳聲所為，係犯刑法第320條第1項竊盜罪嫌。又被
    告前曾犯有如上開犯罪事實之案件，5年內再犯本件有期徒
    刑以上之罪，為累犯，應依刑法第47條規定加重其刑。請審
    酌被告有犯罪之習慣，從不思改過遷善，若僅藉刑之執行，
    實不足以根絕其劣根性，故請依竊盜犯贓物犯保安處分條例
    第3條第1項之規定，併予諭知應於刑之執行前令入勞動場所
    強制工作，以資懲儆。被告前因竊盜案件，業經本署提起公
    訴（本署99年度偵字第3263號），現由臺灣基隆地方法院以
    99年基簡字1885號審理中（勇股），有該案起訴書及被告之
    全國刑案資料查註表各1份可佐，該案迄尚未辯論終結，是
    本案核與上開審理中之案件間，即有一人犯數罪之相牽連案
    件關係，並得追加起訴，謹此敘明。
三、依刑事訴訟法第251條、第265條第1項追加起訴。
    此  致
臺灣基隆地方法院
中    華    民    國    99    年    12    月    22    日
                              檢  察  官  李明哲
上正本證明與原本無異
中    華    民    國    99    年    12    月    28    日
                              書  記  官  林子堯
參考法條：
中華民國刑法第320條（普通竊盜罪、竊佔罪）
意圖為自己或第三人不法之所有，而竊取他人之動產者，為竊盜
罪，處5年以下有期徒刑、拘役或5百元以下罰金。
意圖為自己或第三人不法之利益，而竊佔他人之不動產者，依前
項之規定處斷。
前二項之未遂犯罰之。